臺灣士林地方法院刑事判決　　　　　　　 94年度訴字第219號
公　訴　人　臺灣士林地方法院檢察署檢察官
被　　　告　甲○○
上列被告因違反著作權法案件，經檢察官提起公訴（94年度偵字
第100 號）及移送併案審理（94年度偵字第3037號），本院判決
如下：
    主  文
甲○○連續意圖銷售而擅自以重製於光碟之方法侵害他人之著作
財產權，處有期徒刑捌月。
扣案之盜版影音光碟玖佰陸拾參片、筆記型電腦乙臺、獨立式一
對一燒錄器陸臺及空白光碟肆佰伍拾片均沒收。
    事  實
一、甲○○自民國93年1 月間某日起至93年12月13日止，基於意
    圖銷售之概括犯意，未經享有如附表1 、2 所示視聽著作之
    著作財產權人美商迪士尼企業股份有限公司、美商華納兄弟
    娛樂公司、美商二十世紀福斯影片股份有限公司、美商環球
    影片股份有限公司、美商哥倫比亞影片股份有限公司、美商
    三星影片股份有限公司、美商新線製作股份有限公司、美商
    米高梅影片股份有限公司、美商聯美股份有限公司、美商派
    拉蒙影片股份有限公司授權或同意，竟然利用e-BAY （
    http ：//pages.tw.ebay. com）拍 賣網站、樂多商場（
    http：// auction. roodo.com）拍 賣網站及雅虎奇摩（
    Yahoo）討 論區目錄內公開拍賣盜版影音光碟，於接受不特
    定顧客訂購後，由甲○○連續多次擅自在台北市○○區○○
    街116 號3 樓之2 住處利用電腦、獨立式1 對1 燒錄機等器
    具，拷貝如附表1 、2 所示分屬上述公司之視聽著作，燒錄
    重製為影音光碟（俗稱VCD）後 以郵寄方式交付顧客，每片
    計價新台幣（下同）10、15元或70、80元（院線片價格較高
    ）不等之價格，因而侵害上開各該公司之著作財產權。期間
    ，先於93年10 月14 日下午4 時許，為警在甲○○上開住處
    查獲，扣得其供犯罪所用如附表1 所示之盜版影音光碟900
    片（起訴書誤算為927 片）、空白光碟200 片、宏碁（acer
    ）廠牌筆記型電腦1 臺及獨立式1 對1 燒錄機4 臺。復於同
    年12月13日下午4 時許，為警於甲○○上揭住處再度查獲，
    並扣得其供犯罪所用如附表2 所示之盜版影音光碟63片、空
    白光碟250 片、獨立式1 對1 燒錄機2 臺。
二、案經美商迪士尼企業股份有限公司、美商華納兄弟娛樂公司
    、美商二十世紀福斯影片股份有限公司、美商環球影片股份
    有限公司、美商哥倫比亞影片股份有限公司、美商三星影片
    股份有限公司、美商新線製作股份有限公司、美商米高梅影
    片股份有限公司、美商聯美股份有限公司、美商派拉蒙影片
    股份有限公司訴由臺北市政府警察局萬華分局報請臺灣士林
    地方法院檢察署檢察官偵查起訴，及移送併案審理。
    理  由
一、訊之被告甲○○固坦承自93年1 月間起至同年10月14日止，
    有意圖銷售而重製如附表1 所示視聽著作盜版光碟之犯行，
    惟矢口否認第一次為警查獲後（即93年10月15日起）仍有重
    製盜版光碟銷售之行為，並辯稱93年12月13日為警查獲如附
    表2 所示盜版光碟，雖為其所重製，但僅供自己或朋友觀賞
    之用，並非意圖銷售，至於樂多市場拍賣網站之帳號密碼為
    警第一次查獲後即遭取消，然仍有客戶上網競標盜版光碟，
    伊為上網取消交易始重新聲請帳號密碼，此後其所拍賣者均
    係原版二手之影音光碟云云。惟查：
（一）扣案附表1 、2 所示之視聽著作之著作財產權各屬於美商
      迪士尼企業股份有限公司、美商華納兄弟娛樂公司、美商
      二十世紀福斯影片股份有限公司、美商環球影片股份有限
      公司、美商哥倫比亞影片股份有限公司、美商三星影片股
      份有限公司、美商新線製作股份有限公司、美商米高梅影
      片股份有限公司、美商聯美股份有限公司、美商派拉蒙影
      片股份有限公司，有各該公司著作權證明文件附卷足憑，
      另依據中美友好通商航海條約第9 條及北美事務協調委員
      會與美國在臺協會著作權保護協定第1 條規定，應受我國
      著作權法保護。而上述光碟未據前開著作權人授權或同意
      重製乙節，亦據告訴代理人陳中立指訴綦詳，並有財團法
      人電影及錄影著作保護基金會出具之鑑識報告可稽。
（二）被告93年10月14日前意圖銷售而重製如附表1 所示視聽著
      作盜版光碟之事實，業據被告自白在卷，並有其用以犯罪
      如附表1 所示之視聽著作影音盜版光碟900 片（起訴書誤
      算為927 片）、空白光碟200 片、筆記型電腦1 臺及獨立
      式1 對1 燒錄機4 臺等物扣案、被告於e-BAY 拍賣網站、
      樂多商場拍賣網站及雅虎奇摩討論區目錄內公開拍賣盜版
      影音光碟網頁蒐證畫面（94年度偵字第100 號卷第301 頁
      至第308 頁）附卷佐證，堪認自白與事實相符。
（三）至於被告93年10月15日至同年12月13日之犯行，雖為被告
      所否認，然其當時仍繼續以「Wendy Chao」之名義利用樂
      多商場拍賣網站公開拍賣影音光碟，其上影音光碟競標、
      結標之時間均在93年11月、12月間，此有樂多市場「Wend
      y Chao」用戶網頁列印資料（94年度偵字第3037號卷第36
      頁至第39頁）附卷可憑，雖無從僅憑上開網頁資料據以判
      斷所拍賣之影音光碟究係原版二手，抑或盜版，然參諸93
      年12月13日警方於被告住處所查獲之經告訴之盜版光碟63
      片以觀，不僅數量眾多，且其中如視聽著作「白宮夜未眠
      」達24片、「桃色風雲搖擺狗」達10片，苟被告僅供自己
      或朋友觀賞之用，其拷貝重製數量何以如此龐大？況且，
      其猶在樂多商場拍賣網站繼續拍賣影音光碟，其擬透過拍
      賣網頁之管道銷售上開其所重製光碟之意圖，至為灼然。
      此外，並有查扣之被告供犯罪所用如附表2 所示之盜版影
      音光碟63片、空白光碟250 片、獨立式1 對1 燒錄機2臺
      等物，資為佐證。被告所辯拷貝重製數量眾多之影音光碟
      ，僅供私人所用云云，核予常情不符，委難採信。被告自
      93年10月15日至同年12月13日間，仍有意圖銷售而擅自盜
      拷他人享有著作財產權之視聽著作光碟之行為，要屬無疑
      。
    綜上所論，本件事證明確，犯行洵堪認定。
二、核被告所為，係犯著作權法第91條第3 項之意圖銷售而以重
    光碟之方法侵害他人著作財產權罪，其明知係侵害著作財產
    權之光碟而散布及為散布光碟而持有之低度行為，為前開意
    圖銷售而以重製光碟之方法侵害他人著作財產權之高度犯行
    罪質之一部，不另論罪。其先後多次犯行，時間緊接，手段
    相同，顯係基於概括犯意多次觸犯犯罪構成要件相同之罪名
    ，為連續犯，應依刑法第56條之規定論以一罪，加重其刑。
    至於被告93年10月15日後之犯行，雖未經公訴人指述，惟該
    部分犯罪既與公訴人所起訴者有連續犯裁判上一罪關係，基
    於審判不可分原則，本院自得併予審理，附此敘明。爰審酌
    被告為圖私利，嚴重侵害他人享有之智慧財產權，所為雖尚
    未至恃此為業之程度，惟重製及販賣盜版光碟片數量眾多，
    且首度經警查獲後，仍未能悔改，繼續為販賣盜版光碟之行
    為，情節非輕，但念及被告前無犯罪紀錄，此有台灣高等法
    院被告全國前案紀錄表1 紙在卷為憑，素行尚稱良好等一切
    情狀，量處如主文所示之刑。
三、扣案之如附表1 、2 所示之盜版影音光碟合計963 片、筆記
    型電腦1 臺、獨立式一對一燒錄器6 臺、及空白光碟片合計
    450 片，係被告犯著作權法第91條第3 項之罪所用之物，經
    被告供承在卷，應依同法第98條之規定宣告沒收。另前後2
    次扣案之未經著作財產權人告訴之影音光碟分別為3027片（
    包含扣案郵包4 包內所含之影音光碟11片：野獸共舞5 片、
    大河戀4 片、似曾相識2 片）、314 片，業經告訴代理人陳
    明不屬本案告訴範圍，光碟片包裝棉套200 個則非屬供重製
    犯罪所用之物，均無庸於本案為沒收之諭知，併此指明。
據上論斷，應依刑事訴訟法第273 條之1 第1 項、第299 條第1
項前段，著作權法第91條第3 項、第98條，刑法第11條前段、第
56條，判決如主文。
本案經檢察官鄭世揚到庭執行職務。
中　　華　　民　　國　　94　　年　　8 　　月　　31　　日
                  刑事第七庭審判長法  官  林清吉
                                  法  官  劉秉鑫
                                  法  官  楊得君
以上正本證明與原本無異。
如不服本判決應於判決送達後10日內向本院提起上訴狀。
                                  書記官  曾韻蒔
中　　華　　民　　國　　94　　年　　8 　　月　　31　　日
